【裁判字號】    90,上訴,3284
【裁判日期】    901113
【裁判案由】    違反槍砲彈藥刀械管制條例等
【裁判全文】
臺灣高等法院刑事判決                            九十年度上訴字第三二八四號
    上  訴  人  臺灣新竹地方法院檢察署檢察官
    被      告  甲○○
右上訴人因被告詐欺案件，不服臺灣新竹地方法院八十九年度易字第二一一七號，中
華民國九十年八月二十四日第一審判決（起訴案號：臺灣新竹地方法院檢察署八十八
年度偵字第七三八四號），提起上訴，本院判決如左：
    主  文
上訴駁回。
    理  由
一、公訴意旨略以：甲○○於民國（下同）八十六、七年間，將十元硬幣或一個或二
    個為一組，焊接成長條狀共五條，致令上開八個十元硬幣不堪行使（甲○○毀損
    幣券部分經原審判決免訴，檢察官對該部分未上訴而確定）。嗣甲○○於八十八
    年十月七日凌晨一時許，持之往新竹市○○路神峰遊樂場內，以上開焊接成長條
    狀之十元硬幣，伸入遊戲機觸動入幣感應設備，而得免費且重覆啟動遊戲機玩樂
    之不法利益。嗣於八十八年十月七日上午零時二十分許，為警在新竹市○○路三
    五巷一八八號前攔檢並循線查獲，扣得上開長條狀之十元硬幣五條共八個，因認
    甲○○涉犯刑法第三百三十九條第二項之罪嫌云云（甲○○另外被訴違反槍砲彈
    藥刀械管制條例部分原審判決無罪，檢察官未對該部分上訴而確定）。
二、按犯罪事實應依證據認定之，無證據不得推定其犯罪事實。又不能證明被告犯罪
    者，應諭知無罪之判決，刑事訴訟法第一百五十四條、第三百零一條第一項定有
    明文。公訴人認被告甲○○涉犯上開詐欺得利之犯行，無非係以被告之自白及扣
    案之八枚硬幣等為其論據。經查：
  １、公訴意旨認被告於八十八年十月七日凌晨一時許，持扣案之八枚硬幣往新竹市
      ○○路神峰遊樂場內，以上開焊接成長條狀之十元硬幣，伸入遊戲機觸動入幣
      感應設備，而得免費且重覆啟動遊戲機玩樂之不法利益等情，然查，被告於警
      、偵訊中分別供稱：「我曾持該硬幣在新竹市○○路神峰遊樂場把玩詐騙商家
      。」（見偵查卷第五頁）、「（毀損之十元硬幣有焊接成條狀，何用？）共有
      八個，是為了玩電動玩具，不用付錢，只有去過竹市○○路神峰電玩店玩過，
      硬幣是在家中用焊槍做的，約二、三年前做的」（見同上卷第二二頁背面）、
      「（焊接之硬幣你是否持往新竹市○○路神峰遊樂場玩電動玩具？）有，就是
      那一次，大約八十八年間，玩了一次後硬幣放在車上。」（見同上卷第三五頁
      背面），而於原審審理時則稱：「把硬幣放電動裡面去可以不必放硬幣，無限
      制使用電動玩具，不玩時再把線及硬幣帶回家，我總共用了兩次，在八十八年
      二、三月時左右在新竹市○○路神峰遊樂場玩的」等語（見原審卷第四十一頁
      ）；又本件被告係於八十八年十月七日凌晨零時二十分許，在新竹市○○路三
      五巷一八八號前因警察攔檢其所駕駛之汽車而查獲，其並於同日凌晨一時許，
      帶同警方至新竹市○○路二六０巷一弄六號處查獲槍枝等情，已據被告供明在
      卷，並有新竹市警察局第二分局刑事案件報告書可參，是以，依被告上開自白
      及查獲之時間觀之，被告斷無可能於公訴人所指之上開時、地以扣案之硬幣在
      新竹市○○路神峰遊樂場內，把玩電動玩具之行為，從而，被告顯無於公訴人
      所指之時、地有詐騙商家之行為，應堪認定。
  ２、又被告雖曾自白有於八十八年二、三月間以扣案之硬幣詐騙新竹市○○路神峰
      遊樂場，以獲得把玩電動玩具之不法利益等情，但其就詐騙之次數究有幾次，
      先後供述不一，另詐騙之時間為何？詐得之利益為何？被告均無法明確說明；
      又本件之被害人為何人？亦付之闕如，是以，僅憑扣案之毀損硬幣八枚，尚無
      從作為補強被告確有上開詐欺犯行之證據，據此，經本院調查之結果，尚無積
      極證據得以證明被告之自白與事實相符，則被告有關詐欺得利犯行之自白即失
      其證據之證明力，不得採為本件判斷事實之根據。
    綜上，被告所為之上開自白經調查之結果，無法證明與事實相符，因此，苟無法
    證明自白與事實相符，則自白根本失其證據之證明力，不得採為判斷事實之根據
    ；況本件被告斷無可能於公訴人所指之時地有詐欺得利之犯行，已如前述，復查
    無其他積極證據足以證明被告有何詐欺得利之犯行，應認為被告此部分之犯罪尚
    不能證明，原審對被告為無罪之諭知，經核並無不合。
三、檢察官提起上訴，略以：被告於警、偵訊中分別供稱：「我曾持該硬幣在新竹市
    ○○路神峰遊樂場把玩詐騙商家。」（見偵查卷第五頁）、「（毀損之十元硬幣
    有焊接成條狀，何用？）共有八個，是為了玩電動玩具，不用付錢，只有去過竹
    市○○路神峰電玩電玩過，硬幣是在家中用焊槍做的，約二、三年前做的」（見
    同上卷第二二頁背面）、「（焊接之硬幣你是否持往新竹市○○路神峰遊樂場玩
    電動玩具？）有，就是那一次，大約八十八年間，玩了一次後硬幣放在車上。」
    （見同上卷第三五頁背面），而於審理時則稱：「把硬幣放電動裡面去可以不必
    放硬幣，無限制使用電動玩具，不玩時再把線及硬幣帶回家，我總共用了兩次，
    在八十八年二、三月時左右在新竹市○○路神峰遊樂場玩的」等語（見臺灣新竹
    地方法院八十九年九月十四日訊問筆錄）；且警方確於八十八年十月七日凌晨零
    時二十分許，在新竹市○○路三五巷一八八號前因攔檢被告，於其所駕駛之汽車
    起出其所有上開焊接成長條狀之十元硬幣。再經本檢察官勘驗扣案之右開焊接條
    狀物照片，其中之焊接觸斑駁點點，非屬新物，足見被告所稱：硬幣是在家中用
    焊槍做的，約二、三年前做的等語，應可採信。綜上所述，足證被告確有於八十
    八年二、三月間，持扣案之八枚硬幣往新竹市○○路神峰遊樂場內，以上開已焊
    接成長條狀之十元硬幣，伸入遊戲機觸動入幣感應設備，而得免費且重覆啟動遊
    戲機玩樂之不法利益，至於起訴書雖謂被告於八十八年十月七日凌晨一時許犯罪
，然有關時間之記載既與卷證內容不相符，顯係誤寫，故檢察官起訴被告之犯罪
    時間應係八十八年二、三月間。原審認既未尋獲被害人，自難認被告自白可採云
    云。然此種犯罪，除非被害人當場發覺，通常被害人並未查覺自己受有損失，自
    不可能前往報案，即使傳訊，亦無從證述被害事實，按被告既已自白犯罪，復有
    犯罪工具可稽，即足以證明被告犯罪，如依原審意見，此種犯罪除非查獲現行犯
    ，否則均無法證明其犯罪，指摘原審諭知被告無罪係屬不當云云。
四、惟起訴書所指被告之犯罪時間，縱然係誤寫，但既查無被害人，不能僅因被告之
    供述，即認定被告確有公訴意旨所指之詐欺犯行，前已敘明，檢察官之上訴為無
    理由，應予駁回。
五、被告經合法傳喚，無正當理由不到庭，爰不待其陳述，逕行判決，併此敘明。
據上論斷，應依刑事訴訟法第三百六十八條、第三百七十一條，判決如主文。
本案經檢察官沈明彥到庭執行職務。
中    華    民    國      九十    年       十一     月        十三      日
                             臺灣高等法院刑事第二十二庭
                                 審判長法  官  許  正  順
                                       法  官  胡  方  新
                                       法  官  林  明  俊
右正本證明與原本無異。
不得上訴。
                                       書記官  蕭  進  忠
中    華    民    國      九十    年       十一     月        十三      日


司法院資訊處製作；財團法人民間司法改革基金會備份。
